臺灣新北地方法院三重簡易庭小額民事判決
                                    111年度重小字第174號
原      告  張育瑞  
被      告  王彥智  

上列當事人間請求侵權行為損害賠償事件，原告提起刑事附帶民
事訴訟（110年度附民字第247號），經本院刑事庭裁定移送前來
，本院於中華民國111年3月22日言詞辯論終結，判決如下：
    主  文
被告應給付原告新臺幣伍萬玖仟玖佰柒拾貳元，及自民國一百一
十年三月十一日起至清償日止，按年息百分之五計算之利息。
本判決得假執行。
    事實及理由
一、原告主張：被告及綽號「微風」、「阿忠」等人所屬詐欺集
    團成員於民國106年7月31日18時6分許，假冒東南旅行社人
    員，撥打電話給原告，佯稱原告先前旅遊消費，因作業疏失
    重新訂購須至ATM操作始能解除云云，致原告陷於錯誤，依
    指示分別於同日18時51分許、19時42分許，各匯款新臺幣（
    下同）29,987元、29,985元，共計59,972元至台灣銀行由訴
    外人周晉興開立之帳號000000000000號帳戶內，被告則依「
    微風」、「阿忠」指示先至指定地點放置活動信箱，供真實
    姓名年籍不詳之人放置如上開人頭帳戶之存摺、提款卡，被
    告再取出該提款卡變更密碼後放置該箱，嗣再由另名真實姓
    名年籍不詳之人取得該提款卡，持以提領上開詐得款項後，
    再將該等款項交付予本案詐欺集團成員，致原告受有損害。
    為此，爰依侵權行為損害賠償之法律關係提起本件訴訟，求
    為判決：如主文第1項所示，並陳明願供擔保請准宣告假執
    行等事實，業據本院核閱本院刑事庭110年度訴字第421號刑
    事電子卷證屬實，且被告上揭行為，並經本院刑事庭以110
    年度訴字第421號刑事判決認定被告犯刑法第339條之4第1項
    第2款之三人以上共同犯詐欺取財罪、洗錢防制法第2條第2
    款、第14條第1項之洗錢罪，依刑法第55條規定，從一重之
    三人以上共同詐欺取財罪論處，並判處罪刑在案，有本院前
    開判決書可按。被告對此固不爭執，惟辯稱：目前被告沒有
    錢償還，希望原告可以暫緩執行，等被告出監後會賠償等語
    置辯。併為答辯聲明：原告之訴駁回。
二、按因故意或過失，不法侵害他人之權利者，負損害賠償責任
    ；數人共同不法侵害他人之權利者，連帶負損害賠償責任。
    不能知其中孰為加害人者亦同。造意人及幫助人，視為共同
    行為人，民法第184條第1項前段、第185條分別定有明文。
    查被告與他人共同故意不法侵害原告之財產權，造成原告受
    有損害，揆諸上開規定，自應負損害賠償責任。雖被告以上
    開情詞置辯，然按有無資力償還，乃係執行問題，不得據為
    不負履行義務之抗辯（最高法院19年上字第1733號判例參照
    ），是被告上揭所辯，不得據為拒絕清償之理由。從而，原
    告本於侵權行為損害賠償之法律關係，請求被告給付59,972
    元，及自起訴狀繕本送達翌日即110年3月11日起至清償日止
    ，按年息5%計算之利息，為有理由，應為准許。
三、本件係適用小額程序所為被告敗訴之判決，爰依民事訴訟法
    第436 條之20規定，依職權宣告假執行。
四、本件事證已臻明確，兩造其餘主張、攻擊防禦方法及所提之
    證據，均核與本件判決所認結果不生影響，爰毋庸逐一再加
    論述，附此敘明。　　
五、又本件係由本院刑事庭移送民事庭之刑事附帶民事訴訟事件
    ，依刑事訴訟法第504條第2項之規定，免納裁判費，且本件
    訴訟中亦未生其他訴訟費用，故無庸為訴訟費用負擔之諭知
    ，併予敘明。
中　　華　　民　　國　　111 　年　　4 　　月　　8 　　日
                      三重簡易庭  法  官  王士珮
以上正本係照原本作成。
如不服本判決，應於送達後20日內，向本院提出上訴狀，並表明
上訴理由（上訴理由應表明1、原判決所違背之法令及具體內容
。2、依訴訟資料可認為原判決有違背法令之具體事實。），如
於本判決宣示後送達前提起上訴者，應於判決送達後20日內補提
上訴理由書（須附繕本），如未於上訴後20日內補提合法上訴理
由書，法院得逕以裁定駁回上訴。
中　　華　　民　　國　　111 　年　　4 　　月　　8 　　日
　　　　　　　　　　　            書記官  楊家蓉